【裁判字號】    91,上易,1717
【裁判日期】    920114
【裁判案由】    竊盜
【裁判全文】
臺灣高等法院高雄分院刑事判決          九十一年度上易字第一七一七號
    上  訴  人  台灣高雄地方法院檢察署檢察官
    被      告  乙○○  男( .
右上訴人因被告竊盜案件，不服臺灣高雄地方法院九十一年度易字第二九三一號中華
民國九十一年十月十五日第一審判決（起訴案號：臺灣高雄地方法院檢察署九十一年
度偵字第一八六四三號），提起上訴（併辦案號：同署九十一年度偵字第二０九八二
、二六三一七號），本院判決如左：
      主      文
原判決撤銷。
乙○○連續竊盜，累犯，處有期徒刑壹年。機車鑰匙壹支沒收。
      事      實
一、乙○○於民國（下同）八十九年間，犯二次竊盜罪，經台灣高雄地方法院各判處
    有期徒刑七月，定應執行刑為有期徒刑一年，於九十一年五月三日執行完畢，仍
    不思悔改，復意圖為自己不法之所有，並基於概括犯意，於九十一年八月十八日
    十九時許，在高雄縣橋頭鄉火車站前之停車場，以自備之機車用鑰匙一支、竊取
    丙○○○（起訴書誤為黃天本）所有車牌０ＧＭ－八一六號重型機車一輛（價值
    新台幣一萬元），得手後自行騎用，嗣於同年八月廿六日四時卅五分許，在高雄
    縣岡山鎮○○○路上為警查獲，並扣得其所有之上述鑰匙一支；又於同年九月十
    六日二時許，在高雄縣橋頭鄉○○路新興巷六號前，見甲○○所有之車牌ＯＧＴ
    －二八八號重型機車（價值新台幣五千元），鑰匙插在鑰匙孔裡，趁人不注意，
    竊取該機車，得手後自行騎用，嗣於同年月十九日五時許，在高雄市○○路與自
    立路口為警查獲；又於同年十一月卅日零時卅分許，在高雄縣橋頭鄉○○路二二
    ０號前，徒手竊取陸秀英所有車牌ＴＷＷ－一六一號輕型機車一輛（價值新台幣
    五千元），得手後自行騎用，嗣於同年十二月一日十三時卅分許，在高雄市楠梓
    區○○○路與德民路口，為警查獲。
二、案由高雄縣警察局岡山分局報請台灣高雄地方法院檢察署檢察官偵查起訴、及高
    雄市政府警察局、楠梓分局移送同署檢察官函請併案審理。
      理      由
一、訊據被告乙○○對於前開連續三次竊取丙○○○、甲○○及陸秀英等三人所有機
    車之事實，供承不諱，核與被害人甲○○、陸秀英及證人黃天本（丙○○○之代
    理人）之指訴及證述情節相符，並有被告陳明為其所有供行竊之機車用鑰匙一支
    扣案可佐，復有機車發還被害人之贓物認領保管收據三紙附卷可稽；是被告之上
    開自白，與事實相符，事證明確，被告之犯行洵堪認定。
二、查被吉意圖為自己不法之所有，而竊取他人之動產，核其所為，係犯刑法第三百
    二十條第一項之竊盜罪。被告先後三次犯行，時間緊接，犯同一之罪名，顯係基
    於概括犯意反覆為之，應依連續犯規定，以一罪論，並加重其刑。被告有事實欄
    所載之前科，於九十一年五月三日受有期徒刑之執行完畢，此有台灣高等法院被
    告全國前案紀錄表在卷可按，茲於執行完畢五年內，再犯有期徒刑之竊盜罪，為
    累犯，依法加重其刑，並遞加之。又被告竊取甲○○、陸秀英所有機車之部分，
    雖未經檢察官起訴，因與起訴部分有連續犯之裁判上一罪關係，為起訴效力所及
    ，自應併予審理。
三、原審論處被告罪刑，固無不合，惟未及就上開為起訴效力所及之部分行為一併審
    理，尚有未洽。檢察官上訴意旨執此指摘原判決不當，為有理由，應由本院將原
    判決撤銷改判。爰審酌被告有竊盜前科，又連續行竊三次，最後二次在檢察官起
    訴之後，足見其無視被追訴，惡性非輕，姑念所竊財物價值非鉅，犯罪後坦承犯
 行，態度尚好等一切情狀，量處如主文所示之刑，扣案被告所有供其行竊犯罪所
    用之機車用鑰匙一支，依法宣告沒收。
據上論斷，應依刑事訴訟法第三百六十九條第一項前段、第三百六十四條、第二百九
十九條第一項前段，刑法第五十六條、第三百二十條第一項、第四十七條、第三十八
條第一項第二款，罰金罰鍰提高標準條例第一條前段，判決如主文。
本案經檢察官張其主到庭執行職務。
中    華    民    國     九十二     年       一       月      十四      日
                              臺灣高等法院高雄分院刑事第五庭
                                  審判長法官  吳水木
                                        法官  趙文淵
                                        法官  洪慶鐘
右正本證明與原本無異。
不得上訴。
                                      書記官  彭筱瑗
中    華    民    國     九十二     年       一       月      十五      日
附錄：本判決論罪科刑法條：
刑法第三百二十條第一項
意圖為自己或第三人不法之所有，而竊取他人之動產者，為竊盜罪，處五年以下有期
徒刑、拘役或五百元以下罰金。
                             Ａ


司法院資訊處製作；財團法人民間司法改革基金會備份。
